臺灣士林地方法院刑事判決　　　　　　　　　　　　　九十一年度易字第二九九號
　　聲　請　人　臺灣士林地方法院檢察署檢察官
　　被　　　告　丙○○
右列被告因偽造文書等案件，經檢察官聲請以簡易判決處刑（九十年度偵字第一○二
六九號）及移送併案審理（台灣台北地方法院檢察署九十一年度偵字第三一一九、一
三三九四號），本院認為不宜以簡易判決處刑（九十年度簡字第六八號），改依通常
程序判決如左：
    主  文
丙○○連續行使偽造私文書，足以生損害於公眾及他人，處有期徒刑壹年拾月。
扣案之銀行存摺參本、提款卡參張、偽造「甲○○」印章壹顆、變造「甲○○」身分
證上「丙○○」照片壹張、如附表所示偽造「甲○○」之印文、簽名、指印均沒收。
    事  實
一、丙○○前因竊盜案件，經台灣高等法院判處有期徒刑五月確定，於民國八十四年
    九月五日執行完畢（不構成累犯）。詎其仍不知悔改，意圖為自己不法之所有，
    基於概括之犯意，連續於下列時地竊取財物：
（一）於九十年九月七日晚十一時四十分許，在台北市○○路與寧夏路口，利用王俊
      清所有車號ＣＧ─九六八八號自小客車之車門未上鎖之際，徒手進入該自小客
      車內，竊取置於車內，為王俊清所有之金錢新台幣（下同）一百八十元，得手
      後據為己有。惟經王俊清發覺，丙○○立即逃離現場，經警於同日晚十一時四
      十一分許，在台北市○○路與太原路口查獲丙○○，並自其身上起獲一百八十
      元。
（二）於九十年十月十一日下午一時許，在台北市○○路二三四號對面，利用辛○○
      所有之車號ＡＨ─五○九七號自小客車之車門未上鎖之際，進入該自小客車內
      ，著手竊取放置在車內之財物，惟尚未竊得任何財物，即為許躍騰發覺，而報
      警當場查獲。
（三）於九十年十二月間，在台北市松山區○○○路○段附近某處，進入某不詳車號
      之自小客車內，竊取甲○○所有之皮包（內有身分證、駕照、提款卡、信用卡
      、義消證各一張）。
（四）於九十一年二月十四日下午四時許，在台北市○○區○○街二段石牌國中左側
      門，進入乙○所有車號二Ａ—一八六號營業用小客車，著手竊取放置在車內之
      財物，惟未竊得任何財物。
（五）於九十一年二月十五日，先後於中午十二時許在台北市○○區○○路一七七巷
      六號前，竊取一部紅色自小客車內之零錢、回數票；於中午十二時二十分許在
      台北市○○路○段七十六巷八弄二號前，進入己○○所有車號ＤＲ—一三六七
      號自小客車，竊取零錢六十元及回數票五張；於下午一時許在台北市○○路○
      段七十六巷二弄十七號前，進入丁○○所有車號ＣＫ—四四八五號自小客車，
      竊取現金四百元及回數票五張；於下午一時三十分許在台北市○○路○段六○
      四之三號前，進入庚○○所有車號六Ａ—五八二三號自小客車，竊取零錢及回
      數票六張。嗣為馬龍雲發覺，報警循線於下午四時許在信義路六段七六巷二弄
      二號前查獲。
（六）於九十一年五月二日下午二時三十分許，在台北市中山區○○○道、基湖路口
      ，趁戊○○所有之車號Ｔ六—三七四五號自用小客車左後車窗未關之際，進入
      該車內，竊取銅板五十元及高速公路回數票四張，得手後欲逃離之際，為巡邏
      員警當場查獲。
二、丙○○於九十年十二月間竊取甲○○所有之身分證後，復基於意圖為自己不法之
    所有之詐欺取財及行使偽造私文書之概括犯意，先至台北市○○○路某處，偽刻
    甲○○印章，先於九十一年一月三日，持甲○○之身分證、印章，至保證責任台
    北市第一信用合作社（以下簡稱台北一信），於開戶申請書上，偽造甲○○簽名
    ，並以前揭偽刻之甲○○印章蓋於其上偽造甲○○印文，以偽造甲○○名義之開
    戶申請書，旋即將前揭偽造之文書提出予台北一信用以開立帳戶，使台北一信陷
    於錯誤，以為係甲○○本人申請，而同意開立帳戶，並交付存摺及金融卡等物。
    嗣丙○○為便於日後至各金融機構申請開戶，遂於九十一年一月三日在其台北市
    ○○街一八二號住處，將自己之照片黏貼於甲○○身分證上，加以變造。完成後
    ，承前之概括犯意，基於行使變造身分證之概括犯意，持變造後之甲○○身分證
    及偽造之甲○○印章，分別於九十一年一月四日，在誠泰商業銀行東三重分行、
    第一商業銀行東台北分行；於九十一年一月十日，在南港富康郵局；於九十一年
    一月十四日，在台北銀行城東分行、台新國際商業銀行、中華商業銀行南京東路
    分行等處，於各金融機構之相關開戶申請書上，偽造甲○○簽名，並以前揭偽刻
    之甲○○印章蓋於其上偽造甲○○印文，以偽造甲○○名義之開戶申請書，旋即
    將前揭偽造之文書提出予前揭金融機構，使之陷於錯誤，以為係甲○○本人申請
    ，而同意開立帳戶，並交付存摺及金融卡等物。丙○○再將存摺、金融卡以每份
    一千元至三千元不等代價販售予不法集團份子，均足以生損害於甲○○及戶政機
    關對於身分管理、金融機構對於金融業務管理之正確性。
三、丙○○於九十一年二月十五日為警查獲後，詎其為掩飾真實身份逃避刑責，基於
    偽造署押及承前行使變造身分證、偽造私文書之概括犯意，持上開變造之甲○○
    身分證冒名應訊，接續在警察所提示之權利告知書、逮捕通知書、通知親友書上
    偽造甲○○之簽名、指印，表示已收受逮捕通知書、權利告知書、通知親友書後
    ，交還警員附入警卷而行使之。另亦在警訊筆錄、三只證物袋上，偽造甲○○之
    簽名、指印，均足以生損害於甲○○及司法機關對刑事案件偵查之正確性。
四、案經台北市政府警察局北投分局移送台灣士林地方法院檢察署檢察官偵查並聲請
    簡易判決處刑及台北市政府警察局信義、中山分局移送台灣台北地方法院檢察署
    檢察官移送併案審理。
    理  由
一、右開犯罪事實，業據被告丙○○坦承不諱，核與被害人王俊清、辛○○、甲○○
    、乙○、己○○、丁○○、庚○○、戊○○指訴及證人許躍騰、馬龍雲證述情節
    相符，且有被害人王俊清、己○○、丁○○、庚○○、戊○○立具之贓物認領保
    管收據，及被告冒用甲○○名義偽造之台北一信開戶申請書、誠泰銀行存摺業務
    往來約定書、第一商銀存款相關服務性業務申請書暨約定書、印鑑卡、郵政存簿
    儲金立帳申請書、印鑑卡、台北銀行存款各項業務申請暨約定書、台新銀行存款
    業務申請書、印鑑卡、中華商銀存款總約定書、印鑑卡等，及被告冒用甲○○名
    義應訊所偽造其上各有偽造之「甲○○」簽名、指印之逮捕通知書、權利告知書
    、通知親友書、警訊筆錄、證物袋三只等在卷可資佐證，並有甲○○存摺三本、
    提款卡三張（台北一信、第一商業銀行、誠泰商業銀行）、甲○○印章一顆、被
    告變造「甲○○」之身分證一張等物扣案為憑，足徵被告之自白與事實相符。本
    件事證明確，被告犯行洵堪認定。
二、
（一）查被告多次竊取財物，核其所為，係分別犯刑法第三百二十條第一項、第三項
      之竊盜既遂、未遂罪。
（二）查被告偽刻甲○○印章、變造甲○○身份證，以甲○○名義持向金融機構申請
      開戶，使金融機構陷於錯誤而交付存摺及金融卡，足以生損害於甲○○本人及
      戶政機關對於身分管理、金融機構對於金融業務管理之正確性，核其所為，係
      分別犯刑法第二百十六條、第二百十二條行使變造特種文書（身分證部分）、
      第二百十六條、第二百十條行使偽造私文書（開戶申請書部分）及第三百三十
      九條第一項詐欺取財罪。被告變造甲○○身分證後持以行使，變造之低度行為
      為行使之高度行為所吸收，不另論罪；被告偽刻甲○○印章，復於各金融機構
      之相關開戶申請書、印鑑卡上偽造甲○○簽名、印文之行為，皆係偽造私文書
      之部分行為，而其偽造後持以行使，偽造之低度行為為行使之高度行為所吸收
      ，均不另論罪。
（三）查被告於警訊筆錄、證物袋、權利告知書、逮捕通知書、通知親友書上偽造甲○○之簽名、指印，已使甲○○受有刑事追訴之危險，且妨害司法機關對於刑
      事案件偵查之正確性，自足以生損害於公眾及他人。被告於權利告知書、逮捕
      通知書、通知親友書上偽造甲○○之簽名、指印，係表示已收受逮捕通知書、
      權利告知書、通知親友書之意旨，復將之持交承辦員警收受，核其所為，係犯
      刑法第二百十六條、第二百十條之行使偽造私文書罪。被告於逮捕通知書、權
      利告知書、通知親友書上偽造甲○○簽名、指印之行為係偽造私文書之部分行
      為，為偽造私文書罪吸收，偽造私文書後復持以行使，偽造之低度行為應為行
      使之高度行為吸收，均不另論罪。又被告另偽造「甲○○」之簽名、指印於警
      訊筆錄、證物袋上，所為係犯刑法第二百十七條第一項之偽造署押罪。按被告
      為掩飾身分逃避刑罰，冒用甲○○名義在警訊筆錄、三只證物袋上，偽造甲○○之簽名、指印，仍屬基於逃避刑責之動機以單一犯意接續多次為偽造署押之
      行為，侵害單一法益，各應為接續犯，屬單純一罪，附此敘明。
（四）被告先後多次普通竊盜既、未遂犯行，時間緊接，所犯構成要件相同，顯係基
      於概括犯意反覆為之，為連續犯，應依刑法第五十六條之規定，論以情節較重
      之刑法第三百二十條第一項之竊盜既遂罪。又被告先後多次行使變造特種文書
      、行使偽造私文書及詐欺取財犯行，時間緊接，犯罪構成要件相同，顯係出於
      概括之犯意為之，均為連續犯，應依刑法第五十六條之規定各論以一罪。
（五）被告所犯前開竊盜既遂罪、行使變造特種文書罪、行使偽造私文書罪、詐欺取
      財罪及偽造署押罪間，有方法、目的之牽連關係，應依刑法第五十五條牽連犯
      之規定，從一重之行使偽造私文書罪處斷，並依連續犯之規定加重其刑。查台
      灣台北地方法院檢察署九十一年度偵字第三一一九、一三三九四號移送併案審
      理部分及台灣士林地方法院檢察署檢察官以九十年度偵字第九三六○號聲請簡
      易判決處刑部分（業經本院以九十一年度易字第八七號刑事判決公訴不受理）
      雖未據檢察官聲請簡易判決處刑，惟與聲請簡易判決處刑部分有牽連犯、連續
      犯之裁判上一罪關係，本院自得併予審理，附此敘明。
（六）爰審酌被告素行不佳、竊取財物之價值、手段、冒用他人名義申請存摺、金融
      卡，及為免受刑事追訴而冒用甲○○名義應訊，足以妨害司法機關對於刑事案
      件偵查之正確性，並使被害人甲○○有遭受刑事追訴之危險，並考量其犯罪後
      坦承犯行等一切情狀，量處如主文所示之刑。
（七）扣案之「甲○○」之印章一顆係被告偽造之印章，如附表所示之文書上「甲○○」之印文、簽名、指印（數目詳如附表所示）係偽造之印文、署押，不問屬
      於犯人與否，均應依刑法第二百十九條規定宣告沒收。又扣案變造「甲○○」
      身分證上被告照片一張，係被告所有供犯罪所用之物；扣案之銀行存摺三本、
      提款卡三張（台北一信、第一商業銀行、誠泰商業銀行），係被告所有因犯罪
      所得之物，應依刑法第三十八條第一項第三款宣告沒收。
三、依刑事訴訟法第四百五十二條、第二百九十九條第一項前段、刑法第五十六條、
    第三百二十條第一項、第二百十六條、第二百十二條、第二百十條、第二百十七
    條第一項、第三百三十九條第一項、第五十五條、第二百十九條、第三十八條第
    一項第二款、第三款、罰金罰鍰提高標準條例第一條前段，判決如主文。
本案經檢察官張惠菁到庭執行職務
中      華      民      國     九十一     年      九      月     三     日
                                      臺灣士林地方法院刑事第一庭
                                          法  官  劉  秉  鑫
右正本證明與原本無異。
如不服本判決應於送達後十日內向本院提出上訴狀。
                                          書記官  徐  基  典
中      華民      國      九十一      年      九      月    九    日
附錄本案論罪科刑法條全文
刑法第三百二十條第一項：
  意圖為自己或第三人不法之所有，而竊取他人之動產者，為竊盜罪，處五年以下有
  期徒刑、拘役或五百元以下罰金。
刑法第二百十六條：
  行使第二百十條至第二百十五條之文書者，依偽造、變造文書或登載不實事項或使
  登載不實事項之規定處斷。
刑法第二百十二條：
  偽造、變造護照、旅券、免許證、特許證及關於品行、能力、服務或其他相類之證
  書、介紹書，足以生損害於公眾或他人者，處一年以下有期徒刑、拘役或三百元以
  下罰金。
刑法第二百十條 :
  偽造、變造私文書，足以生損害於公眾或他人者，處五年以下有期徒刑。
刑法第三百三十九條第一項：
  意圖為自己或第三人不法之所有，以詐術使人將本人或第三人之物交付者，處五年
  以下有期徒刑、拘役或科或併科一千元以下罰金。
刑法第二百十七條第一項：
  偽造印章、印文或署押，足以生損害於公眾或他人者，處三年以下有期徒刑。
附表：
                                                    偽造「甲○○」之
                                                  簽名、印文、指印個數
  一、台北一信開戶申請書                           簽名二枚、印文三枚
  二、誠泰銀行存摺業務往來約定書                   簽名一枚、印文四枚
  三、第一商銀存款相關服務性業務申請書暨約定書     簽名二枚、印文三枚
      （含印鑑卡）
  四、郵政存簿儲金立帳申請書（含印鑑卡）           印文二枚
  五、郵局存摺（未扣案）                           印文一枚
  六、台北銀行存款各項業務申請暨約定書             簽名二枚、印文二枚
  七、台北銀行存摺（未扣案）                       印文一枚
  八、台新銀行存款業務申請書（含印鑑卡）           簽名二枚、印文三枚
  九、台新銀行存摺（未扣案）                       印文一枚
一○、中華商銀存款總約定書（含印鑑卡）             簽名二枚、印文三枚
一一、中華商銀存摺（未扣案）                       印文一枚
一二、九十一年二月十五日逮捕通知書                 簽名一枚、指印一枚
一三、九十一年二月十五日權利告知書                 簽名一枚、指印二枚
一四、九十一年二月十五日通知親友書                 簽名一枚、指印二枚
一五、九十一年二月十五日警訊筆錄                   簽名一枚、指印一○枚
一六、證物袋三只                                   指印三枚
